最　高　行　政　法　院　裁　定
                                      100年度裁字第444號
聲  請  人　楊雲志
訴訟代理人　卓隆燁
上列聲請人因與相對人財政部高雄市國稅局間綜合所得稅事件，
對於中華民國99年9月30日本院99年度裁字第2303號裁定，聲請
再審，本院裁定如下：
　　主  文
再審之聲請駁回。
再審訴訟費用由聲請人負擔。
　　理  由
一、按依行政訴訟法第283條準用同法第273條第1項第1款及第14
    款規定，確定裁定有「適用法規顯有錯誤」或「原判決就足
    以影響於判決之重要證物漏未斟酌」之事由，固得聲請再審
    。惟所謂「適用法規顯有錯誤」，係指原裁判所適用之法規
    與該案應適用之現行法規相違背，或與解釋判例有所牴觸者
    而言，至於法律上見解之歧異，聲請人對之縱有爭執，要難
    謂為適用法規顯有錯誤，而據為再審之理由，有本院62年判
    字第610號判例可循。另所謂「足以影響於判決之重要證物
    漏未斟酌」，係指該證物在前訴訟程序業已提出，然未經確
    定裁判加以斟酌者而言，且以該證物足以動搖原確定裁判基
    礎者為限。又因當事人提起上訴，是否合法，係屬本院應依
    職權調查裁判之事項，故對本院以其上訴為不合法而駁回之
    裁定，以足以影響於裁判之重要證物漏未斟酌為由，聲請再
    審，固專屬本院管轄，但此所謂之足以影響於裁判之重要證
    物，應係證明其上訴為合法之事實。
二、本件聲請人對本院99年度裁字第2303號裁定（下稱原確定裁
    定），本於行政訴訟法第273條第1項第1款、第14款所定事
    由聲請再審，聲請意旨略謂：（一）聲請人已於上訴狀說明
    慈慧養護中心負責人原確為聲請人之岳母朱宋淑卿，嗣於民
    國93年11月間負責人變更為聲請人之女楊士賢，有高雄市老
    人福利立案證書可稽，惟原確定裁定漏未斟酌此項重要證物
    ，未予指摘臺北高等行政法院99年度訴字第69號判決（下稱
    原審判決）未依證據為公平判決之違誤，擅認慈慧養護中心
    之負責人為聲請人配偶朱樹真，有行政訴訟法第273條第1項
    第14款之法定再審事由。（二）聲請人已於上訴狀說明慈慧
    養護中心94年度帳列所得為虧損新臺幣（下同）767,145元
    ，雖於申報時同意採書面審核調整所得額為809,525元，惟
    並非該養護中心之實質所得，縱認朱樹真為該養護中心之負
    責人，朱樹真亦無實質享受經濟上利益，原確定裁定未予指
    摘原審判決未予證據調查之違誤，同執以書面審核之調整數
    ，逕為歸戶認屬朱樹真94年度之其他所得，與司法院釋字第
    420號、第496號、稅捐稽徵法第12條之1第1至3項規定及本
    院81年判字第2124號判例有違，原確定裁定顯有行政訴訟法
    第273條第1項第1款之再審事由。（三）依繼承協議書顯示
    ，養護中心確屬朱宋淑卿所有，原審判決率為認定養護中心
    負責人為朱樹真，顯與一般經驗法則有違，原確定裁定漏未
    斟酌此項重要證物，未予指摘原審判決未依證據判決之違誤
    ，有行政訴訟法第273條第1項第14款之再審事由云云。
三、經查：「當事人對於高等行政法院判決上訴，如依行政訴訟
    法第243條第1項規定，以高等行政法院判決有不適用法規或
    適用不當為理由時，其上訴狀或理由書應有具體之指摘，並
    揭示該法規之條項或其內容；若係成文法以外之法則，應揭
    示該法則之旨趣；倘為司法院解釋或本院之判例，則應揭示
    該判解之字號或其內容。如以行政訴訟法第243條第2項所列
    各款情形為理由時，其上訴狀或理由書，應揭示合於該條項
    各款之事實。上訴狀或理由書如未依此項方法表明者，即難
    認為已對高等行政法院判決之違背法令有具體之指摘，其上
    訴自難認為合法。」業經本院著有97年裁字第934號判例可
    循。而本件原確定裁定係以：聲請人配偶朱樹真為慈慧養護
    中心之實質負責人，業經原審判決敘明其認定所憑之證據及
    得心證之理由，該養護中心94年所得稅申報業經以同業純益
    率核定，聲請人對該核定並無不服而確定，又稽徵機關如依
    查得之資料按財政部頒定財產交易所得標準推計核定所得，
    得作為核定其漏稅額之計算基礎，業經本院98年8月份第2次
    庭長法官聯席會議決議在案，聲請人明知有系爭所得卻未予
    申報，縱無故意，亦有應注意並能注意卻疏未注意之過失，
    自有主觀可歸責事由，即應受罰等情，亦經原審判決詳述其
    理由在案，上訴意旨猶執原審已審酌而不採之事項，再事爭
    執，核係就原審取捨證據、認定事實之職權行使，指摘其為
    不當，並就原審已論斷者，泛言未論斷，或以其歧異之法律
    見解對原審所為論斷，泛言其論斷矛盾，而非具體說明其有
    何不適用法規或適用法規不當之情形，並揭示該法規之條項
    或其內容，及合於行政訴訟法第243條第2項所列各款之事實
    ，難認對該判決之如何違背法令已有具體之指摘等語，認聲
    請人之上訴不合法，予以裁定駁回一節，已經原確定裁定論
    述在案。故原確定裁定係依聲請人上訴狀所載，為其未為具
    體指摘之事實認定及判斷。且聲請人於上訴時所為依繼承協
    議書、該養護中心立案證書顯示負責人變更情形，及有帳列
    虧損等爭議，實係就系爭所得應歸屬何人及所得金額多寡之
    事實認定事項為爭議。是聲請人主張其已於上訴狀就原審判
    決之違法為具體指摘云云，核屬其歧異見解，依上開所述，
    尚與所謂適用法規顯有錯誤有間。另原確定裁定係依聲請人
    上訴狀之記載認聲請人之上訴不合法，核非所謂就足以影響
    於裁判之重要證物漏未斟酌。從而，聲請人以原確定裁定有
    行政訴訟法第273條第1項第1款及第14款之再審事由，提起
    本件再審之訴，為顯無再審理由，應予駁回。至聲請人對原
    審判決提起再審之訴部分，本院則另為移送之裁定，附此敘
    明。
四、據上論結，本件聲請為無理由。依行政訴訟法第283條、第
    278條第2項、第104條、民事訴訟法第95條、第78條，裁定
    如主文。
中　　華　　民　　國　　100　 年　　2　　 月　　17　　日
                    最高行政法院第三庭
                        審判長法官　劉　鑫　楨
                              法官　吳　慧　娟
                              法官　胡　方　新
                              法官　曹　瑞　卿
                              法官　林　金　本

以  上  正  本  證  明  與  原  本  無  異
中　　華　　民　　國　　100　 年　　2　　 月　　18　　日
　　　　　　　　　　　　　　　書記官　郭　育　玎